【裁判字號】    92,苗簡,421
【裁判日期】    921021
【裁判案由】    給付票款
【裁判全文】
臺灣苗栗地方法院民事簡易判決                   九十二年度苗簡字第四二一號
    原      告  乙○○
    被      告  甲○○
當事人間請求給付票款事件，本院於民國九十二年十月七日言詞辯論終結，判決如下
：
    主    文
被告應給付原告新臺幣貳拾萬元，及自民國九十二年七月九日起至清償日止，按年息
百分之六計算之利息。
訴訟費用由被告負擔。
本判決得假執行。
    事實及理由
一、原告之聲明：求為判決如主文第一項所示。
二、事實摘要：
    本件原告起訴主張執有被告所簽發，發票日為民國九十二年六月十五日、票號Ａ
    Ａ0000000號、票面金額為新臺幣（下同）二十萬元、付款人為新竹國際
    商業銀行之支票一紙（以下簡稱系爭支票），詎屆期經原告為付款之提示時，竟
    遭掛失空白票據為理由退票，而未獲付款，迭經追索亦均無效，為此乃依票據法
    律關係，請求判令被告給付如主文第一項所示之票款及利息等情；被告則以︰伊
    與訴外人即原告之子蕭存厚合夥做生意，故開立系爭支票予蕭存厚，嗣因拆夥，
    蕭存厚應將系爭支票返還給伊等語，資為抗辯。
三、法院之判斷：
（一）本件原告主張執有被告所簽發之系爭支票，詎屆期經原告為付款之提示時，竟
      遭退票，而未獲付款之事實，業據其提出與其所述相符、被告不爭執其為真正
      之支票及退票理由單影本各一紙為證，且被告亦自認系爭支票確為其所簽發等
      情，自堪信為真實。另系爭支票為被告簽發交予訴外人蕭存厚，再由蕭存厚交
      付於原告，故被告與原告並非系爭支票之直接前後手之事實，亦為兩造所不爭
      執，亦堪認為真實。
（二）被告雖以前情置辯，惟按支票為無因證券，票據債務人不得以自己與發票人或
      執票人前手間所存在之抗辯事由，對抗執票人，此觀票據法第十三條前段規定
      自明。本件兩造並非系爭支票之直接前後手，已如前述，原告亦否認知悉其子
      蕭存厚與被告拆夥之事，則被告自不得執其與原告之前手即訴外人蕭存厚間之
      抗辯事由對抗原告。
（三）末按在票據上簽名者，應依票上所載文義負責，發票人應照支票文義擔保支票
      之支付；又執票人向支票債務人行使追索權時，得請求自為付款提示日起之利
      息，如無約定利率者，依年利率六釐計算，票據法第五條第一項、第一百二十
      六條、第一百三十三條分別定有明文。本件被告簽發系爭支票，且無拒絕給付
      之法律上理由，既如前述，則依前揭規定，被告自應依票上所載文義負責，並
      應照支票文義擔保支票之支付。從而，原告據以提起本訴，依據票據債權之法
      律關係，訴請被告清償如主文第一項之金額及遲延利息，依法即無不合，應予
      准許。
（四）本件係命清償票據上債務之判決，依民事訴訟法第三百八十九條第一項第三款
      之規定，自應依職權宣告假執行。
四、據上論結，本件原告之訴為有理由，依民事訴訟法第四百三十六條第二項、第七
    十八條、第三百八十九條第一項第三款，判決如主文。
中      華      民      國    九十二    年      十      月    二十一    日
                                  臺灣苗栗地方法院苗栗簡易庭
                                            法  官    伍偉華
右正本證明與原本無異。
如對本判決上訴，應於判決送達後二十日內向本院提出上訴狀。
                                        法院書記官    張茹茵
中      華      民      國    九十二    年      十      月    二十一    日


司法院資訊處製作；財團法人民間司法改革基金會備份。
